【裁判字號】    89,重訴,383
【裁判日期】    890819
【裁判案由】    損害賠償
【裁判全文】
臺灣士林地方法院民事裁定  八十九年度重訴字第三八三號
    原      告  丙○○
                乙○○
                甲○○
    訴訟代理人  李明諭律師
                侯傑中律師
    被      告  丁○○  住台北市○○○路○段二九五號五樓
                戊○    住同右.
右當事人間請求損害賠償事件，本院裁定如左：
    主      文
原告之訴及假執行之聲請均駁回。
訴訟費用由原告負擔。
    理      由
一、按因犯罪而受損害之人，以對於刑事被告及依民法負賠償責任之人請求回復其損
    害者為限，始得於刑事訴訟程序附帶提起民事訴訟，此為刑事訴訟法第四百八十
    七條第一項所明定，且其附帶提起之民事訴訟，如不合於上開法條所定之要件者
    ，縱於刑事庭依刑事訴訟法第五百零四條第一項將附帶之民事訴訟移送於民事庭
    後，亦不得將關於民事訴訟之法規，溯及於附帶提起民事訴訟之時，而予適用，
    仍應認其起訴為不合法，此亦為最高法院四十一年度臺抗字第五十八號裁定所持
    之見解。次按附帶民事訴訟之提起，以刑事訴訟程序之存在為前提，被害人請求
    回復之損害，以對造被訴犯罪事實所生之損害為限，否則縱令得依其他事由提起
    民事訴訟，亦不得於刑事訴訟程序附帶為此請求。
二、本件原告因被告違反銀行法等案件於刑事訴訟程序附帶提起民事訴訟，請求判令
    被告連帶給付原告丙○○一千零五十八萬四千元、原告乙○○五千零五十萬元、
    原告甲○○一千八百十萬元，並予宣告假執行。經刑事庭依刑事訴訟法第五百零
    四條第一項規定，將其附帶之民事訴訟，以裁定移送民事庭。
三、但查本件原告係主張被告明知公司於民國八十五年七月起即無法償付客戶紅利、
    約定報酬，猶一再向客戶吸取大量資金致嗣後無法償還本息，涉有共同詐欺犯行
    ，而依民法第一百八十五條共同侵權行為規定，於刑事附帶民事訴訟程序附帶請
    求損害賠償，惟查被告所涉詐欺罪嫌部分，經法院認定不能證明犯罪，但因與有
    罪之違反銀行法、公司法部分有裁判上一罪關係而不另為無罪之諭知，此有本院
    八十六年度訴字第一一八八號刑事判決附卷可稽，則本件原告所稱損害，既非對
    造被訴犯罪事實所生之損害，縱令得依其他事由提起民事訴訟，亦不得於刑事訴
    訟程序附帶為此請求。
四、依首開說明，其訴顯難認為合法，其假執行之聲請亦失所附麗，均應予駁回。
五、依民事訴訟法第二百四十九條第一項第六款、第九十五條、第七十八條、第八十
    五條第一項前段裁定如主文。
中      華      民      國    八十九    年      八      月     十九     日
                                    臺灣士林地方法院民事第一庭
~B法      官  洪慕芳
右為正本係照原本作成。
如對本裁定抗告應於送達後十日內向本院提出抗告狀。
中      華      民      國    八十九    年      八      月     三十     日
~B法院書記官  周雵蘭


司法院資訊處製作；財團法人民間司法改革基金會備份。
